【裁判字號】    94,訴,194
【裁判日期】    950428
【裁判案由】    毒品危害防制條例
【裁判全文】
臺灣板橋地方法院刑事判決               94年度訴字第194號
公  訴  人  臺灣板橋地方法院檢察署檢察官
被      告  甲○○
                    （另案於臺灣士林看守所羈押中）
上列被告因違反毒品危害防制條例案件，經檢察官提起公訴（94
年度核退毒偵字第64號），及移送併案審理（臺灣板橋地方法院
檢察署94年度核退毒偵字第569 號、臺灣士林地方法院檢察署94
年度毒偵字第514 號、第538 號、第1624號、第2094號），本院
判決如下：
    主  文
甲○○連續施用第一級毒品，累犯，處有期徒刑拾月，扣案之第
一級毒品海洛因包（共淨重點肆貳公克）均沒收銷燬。又連
續施用第二級毒品，累犯，處有期徒刑伍月，扣案之第二級毒品
安非他命伍包（共淨重拾陸點陸陸肆捌公克）均沒收銷燬，安非
他命吸食器貳組、塑膠管壹支均沒收。應執行有期徒刑壹年壹月
，扣案之之第一級毒品海洛因包（淨重點肆貳公克）及第二
級毒品安非他命伍包（共淨重拾陸點陸陸肆捌公克）均沒收銷燬
，安非他命吸食器貳組、塑膠管壹支均沒收。
    事  實
一、甲○○前因施用毒品案件，經送觀察、勒戒後，認無繼續施
    用毒品之傾向，於民國89年11月28日執行完畢釋放，並經臺
    灣士林地方法院檢察署89年度毒聲字第2045號不起訴處分確
    定。復因過失致死、公共危險、竊盜等案件，分別經法院判
    處有期徒刑1 年、1 年、7 月，並經定其應執行有期徒刑2
    年5 月確定，而於92年11月12日縮短刑期執行完畢（再犯本
    件構成累犯）。詎猶不知悔改，復基於施用第一級毒品海洛
    因及第二級毒品安非他命之概括犯意，自93年11月2 日前一
    個星期某日起，至94年4 月22日被查獲時止，在其位於臺北
    縣八里鄉○○村○○路○ 段352 號住處、不知名之友人住處
    、車上及台北縣市地區之旅館、賓館等地，以將第一級毒品
    海洛因置入香菸中吸食之方式連續施用第一級毒品海洛因，
    及以將安非他命置入玻璃球中燒烤產生煙霧吸食之方式連續
    施用第二級毒品安非他命多次，並於下列時地分別為警查獲
    ，並均經警採尿送驗，始查知上情：
    (一)於93年11月2 日16時5 分許，在臺北縣板橋市縣○○道○
      段146 號「悅榕MOTEL 」317 號房內為警查獲，並扣得其
      所有海洛因3 包（共淨重3.42公克）、安非他命1 包（驗
      餘淨重為0.53公克）及安非他命吸食器1 組。
    (二)於93年11月6 日上午5 時10分許，在臺北市大同區○○○
      路、民生西路口為警查獲，並扣得其所有之安非他命2 包
      （共淨重1. 85 公克）。
    (三)於93年11月11日21時20分許，在臺北縣泰山鄉○○路315
      號熱浪汽車旅館第227 號房內為警查獲，並扣得其所有之
      安非他命吸食器1 組。
    (四)於94年2 月18日上午11時30分許，在其前揭位於臺北縣八
      里鄉○○村○○路○ 段352 號8 樓住處為警持搜索票查獲
      ，並扣得其所有之安非他命1 包（淨重8.0348 公克）。
    (五)於94年3 月8 日凌晨25分許，在臺北市○○區○○街19號
      前為警查獲，並扣得其所有供預備製作安非他命吸食器所
      用之塑膠管1 支。
    (六)於94年4 月22日14時5 分許，在臺北市○○區○○街第10
      7 號前為警查獲，並扣得其所有之安非他命1 包（驗餘淨
      重5.81公克）
二、案經臺北市政府警察局士林分局報請臺灣板橋地方法院檢察
    署檢察官偵查起訴，及臺北縣政府警察局新莊分局報請同署
    檢察官；暨臺北縣政府警察局土城分局、臺北市政府警察局
    北投分局、士林分局分別報請臺灣士林地方法院檢察署檢察
    官偵查後送移併案審理。本院於準備程序進行中，被告就被
    訴事實為有罪之陳述，經告知簡式審判程序之旨，並聽取公
    訴人、被告之意見後，由本院合議庭裁定由受命法官獨任進
    行簡式審判程序。
    理  由
一、訊據被告甲○○對於其本人有於前開時地連續施用第一級毒
    品海洛因及第二級毒品安非他命等事實均坦白承認，且其分
    別於93年11月2 日、同月6 日、11日及94年3 月8 日經警採
    尿送驗結果，均呈鴉片類嗎啡陽性及安非他命類甲基安他命
    陽性反應等情，有台灣尖端先進生技醫藥股份有限公司濫用
    藥物檢驗報告二份（尿液檢體編號：00000000、001076）、
    鑑定人結文二份、尿液送驗紀錄簿、尿液委驗單各一份、臺
    灣檢驗科技股份有限公司濫用藥物尿液檢驗報告二份（報告
    編號：CH/2004/B0342 、CH/2004/B0500）、 及臺北縣政府
    警察局土城分局毒品案被移送者姓名及代碼對照表附卷可按
    （士檢94年毒偵字第538 號第26、本院卷第17-19 、112 頁
    、94年度核退毒偵字第569 號卷第4 頁、士檢94毒偵字第16
    24號卷第13-15 頁）；另被告於94年2 月18日、同年4 月22
    日經警採尿送驗結果，則均呈安非他命類甲基安他命陽性反
    應一節，亦有台灣尖端先進生技醫藥股份有限公司濫用藥物
    檢驗報告（尿液檢體編號：001063、000081）、鑑定人結文
    、尿液送驗紀錄簿、尿液檢體監管紀錄表各二份附卷足憑（
    見士檢94核退字第930 號卷第21-24 頁、士檢94毒偵514 號
    卷第63-65 、59頁）。此外，並有為警分別扣得被告所有之
    海洛因3 包（淨重3.42公克）、安非他命1 包（驗餘淨重為
    0. 53 公克）、安非他命2 包（淨重1.85公克）、安非他命
    1 包（淨重8.0348公克）、安非他命1 包（驗餘淨重5.81公
    克），及安非他命吸食器2 組，預備作為安非他命吸食器之
    塑膠管1 支等物扣案足資佐證。又前揭扣得之白色粉未3 包
    ，經送鑑定結果，確含第一級毒品海洛因成分一節，有法務
    部調查局鑑定通知書一紙（93年11月23日調科壹字第060009
    120 號）附卷可稽（見本院卷第14頁）；而前揭扣案之透明
    結晶物5 包，經送鑑定結果，均含第二級毒品安非他命成份
    等情，則有臺北市政府警察局鑑驗通知書2 紙（94年1 月26
    日北市鑑毒字第496 號、94年10月6 日北市鑑毒字第358 號
    ）、憲兵司令部刑事鑑識中心鑑驗通知書（94年6 月8 日（
    94）安鑑字第01283 號）一紙附卷可查（見本院卷第42、13
    6 頁、士檢94年度毒偵字第2094號卷第17頁）。綜上事證，
    堪認被告前開自白應與事實相符，堪予採信。又被告有如事
    實欄所載之毒品執行前科，有臺灣高等法院被告前案紀錄表
    及如事實欄所示之不起訴處分書各一份附卷可按。是被告於
    觀察、勒戒執行完畢釋放後五年內再犯本件施用第一級、第
    二級毒品之罪，事證明確，其犯行堪予認定。
二、查海洛因、安非他命分別為毒品危害防制條例第2 條第2 項
    第1 款、第2 款所列之第一級毒品、第二級毒品，不得非法
    持有、施用，是核被告甲○○所為係犯同條例第10條第1 項
    、第2 項之施用第一級毒品罪及施用第二級毒品罪。其於施
    用前後持有毒品之行為，應為其施用毒品之犯行所吸收，不
    另論罪。其先後多次施用第一級毒品及第二級毒品之犯行，
    均時間緊接，犯罪構成要件相同，顯係基於概括之犯意反覆
    為之，應依連續犯之規定論以一罪並加重其刑；又所犯施用
    第一級毒品海洛因及第二級毒品安非他命二罪，行為互殊、
    罪名有異，應分論併罰。且被告有如事實欄所示之論罪科刑
    執行前科，有臺灣高等法院被告前案紀錄表一份在卷可按，
    其於有期徒刑執行完畢後，五年內再犯本件有期徒刑以上之
    罪，為累犯，應依法遞加重其刑。爰審酌被告因施用毒品案
    件，前經送觀察、勒戒，並經檢察官不起訴處分，理應深知
    施用毒品之違法性及可罰性，竟不思戒除毒癮，改過自新，
    復為本件連續施用毒品犯行，期間經警多次查獲，仍不知警
    惕，一再施用，所為殊非可取；且被告本件施用毒品犯罪時
    間非短，次數頻繁，情節非輕；惟考量被告犯後坦承犯行，
    尚知悔悟，態度尚佳等一切情狀，分別量處如主文所示之刑
    ，並定其應執行刑，以資懲儆。又公訴人雖僅對被告分別於
    93 年11 月2 日經警採尿前26、96小時內不明時分，施用第
    1 級毒品海洛因及第2 級毒品安非他命之犯行予以起訴，而
    未論及被告如事實欄所述之其餘施用第一級毒品及第二級毒
    品之犯行，惟該部分犯行既與前開已起訴判決有罪部分均有
    連續犯之裁判上一罪關係，為起訴效力所及，本院自應併予
    審理。
三、扣案之第一級毒品海洛因3 包（共淨重3.42公克）；安非他
    命5 包（其中1 包驗餘淨重為0.53公克、1 包淨重為8.0348
    公克、1 包驗餘淨重為5.81公克、另2 包淨重為1.85公克，
    共淨重16.2248 公克）均應依毒品危害防制條例第18條第1
    項前段之規定沒收銷燬；另扣案之安非他命吸食器2 組為被
    告所有供犯施用第二級毒品罪所用之物、塑膠管1 支則為被
    告所有供犯施用第二級毒品罪預備之物，業據被告供明在卷
    ，應分別依刑法第38條第1 項2 款、第3 款規定沒收之。至
    其餘扣案物品，被告均否認係其所有，辯稱與其本件施用毒
    品犯罪無關等語明確（見本院卷第220-221 頁），本院復查
    無積極證據可資證明其餘扣案物品確為本件應沒收或沒收銷
    燬之物，爰均不宣告沒收或沒收銷燬，附此敘明。
據上論斷，應依刑事訴訟法第273 條之1 第1 項、第299 條第1
項前段，毒品危害防制條例第10條第1 項、第2 項、第18條第1
項前段，刑法第11條前段、第56條、第47條、第51條第5 款、第
38 條 第1 項第2 款、第3 款，判決如主文。
本案經檢察官林俊儀到庭執行職務。
中    華    民    國    95    年    4     月    28    日
                  刑事第五庭    法  官  許映鈞
以上正本證明與原本無異。
如不服本判決，應於送達後10日內向本院提出上訴狀（須附繕本
）。
                                書記官  呂苗澂
中    華    民    國    95    年    4     月    28    日
附錄本案所犯法條全文
毒品危害防制條例第10條
施用第一級毒品者，處6月以上5年以下有期徒刑。
施用第二級毒品者，處3年以下有期徒刑。


司法院資訊處製作；財團法人民間司法改革基金會備份。
